【裁判字號】    95,抗,576
【裁判日期】    950908
【裁判案由】    本票裁定
【裁判全文】
臺灣臺北地方法院民事裁定               95年度抗字第576號
抗  告  人  上暘投資顧問股份有限公司
法定代理人  乙○○
抗  告  人  丙○○
                        樓
相  對  人  台灣金聯資產管理股份有限公司
法定代理人  甲○○
上列抗告人間因本票裁定准許強制執行事件，對於民國95年7月3
日本院95年度票字第73766號裁定提起抗告，本院裁定如下：
    主  文
抗告駁回。
抗告程序費用新台幣壹仟元由抗告人連帶負擔。
    理  由
一、按執票人向本票發票人行使追索權時，得聲請法院裁定後強
    制執行，票據法第123條定有明文。本票執票人，依票據法
    第123條規定，聲請法院裁定許可對發票人強制執行，性質
    上係屬非訟事件，此項聲請之裁定及抗告法院之裁定，僅依
    非訟事件程序以審查強制執行許可與否，並無確定實體上法
    律關係存否之效力，如發票人就票據債務之存否有爭執時，
    應由發票人另提起確認之訴，以資解決（最高法院57年台抗
    字第76號判例參照）。
二、本件相對人主張其執有抗告人於民國（下同）94年9月29日
    所共同簽發之本票26紙，金額合計新台幣（下同）995,136,
    000元，付款地在相對人公司事務所，利息按年息5％計算，
    免除作成拒絕證書，到期日均為94年10月31日，詎於到期後
    經提示均未獲付款，為此聲請原法院裁定准予強制執行等情
    ，業據提出與所述相符之本票為證，原法院依首開規定予以
    准許，尚無不合。
三、抗告意旨略以：依雙方買賣契約約定，系爭26紙本票係為擔
    保雙方履行買賣契約而開立，查相對人就買賣標的「臺北市
    ○○○路6段180巷6號7樓」部分，迄未移轉登記予抗告人，
    相對人債務不履行，則抗告人給付尾款之義務尚未發生，相
    對人自不得提示系爭本票，為此提起抗告，聲明原裁定應予
    廢棄云云。
四、查系爭本票從形式上觀之，要件並無不合，而抗告人上開所
    稱縱然屬實，亦屬實體上法律關係存否之爭執，依首開說明
    ，非本件非訟程序所得加以審究。從而，抗告意旨指摘原裁
    定不當，求予廢棄，應無理由，應予駁回。
五、據上論結，本件抗告為無理由，爰依非訟事件法第21條第2
    項、第24條第1項、第46條、民事訴訟法第495條第之1第1項
    、第449條第1項、第85條第2項裁定如主文。
中    華    民    國    95    年    9     月    8     日
              民事第五庭審判長法      官  翁昭蓉
                              法      官  林麗真
                              法      官  陶亞琴
以上正本係照原本作成。
如不服本裁定，僅得於收受裁定正本送達後10日內，以適用法規
顯有錯誤為理由，向本院提出再抗告狀（須附繕本一份及繳納再
抗告裁判費新台幣1,000元），並經本院許可後始可再抗告。
中    華    民    國    95    年    9     月    8     日
                              法院書記官    吳芳玉


司法院資訊處製作；財團法人民間司法改革基金會備份。
